臺灣雲林地方法院刑事判決
110年度易字第127號
公  訴  人  臺灣雲林地方檢察署檢察官
被      告  PHAM VAN NGAN



指定辯護人  本院公設辯護人郭雅琳
上列被告因竊盜案件，經檢察官提起公訴（110年度偵字第872號
），被告於準備程序中就被訴之事實為有罪之陳述，檢察官聲請
改依協商程序而為判決，本院判決如下：
    主      文
PHAM VAN NGAN犯攜帶兇器竊盜罪，處有期徒刑陸月，如易科罰
金，以新臺幣壹仟元折算壹日。緩刑貳年，並應於判決確定之日
起陸個月內，向公庫支付新臺幣伍仟元。
    事實及理由
一、犯罪事實：
　　PHAM VAN NGAN（越南籍，中文姓名范文銀）意圖為自己不
    法所有，基於加重竊盜之犯意，於民國109年4月底至同年5
    月初間某日傍晚(業經檢察官當庭更正)，騎乘向綽號「阿日
    」之越南籍友人(已返回越南，為車主李薇水之親戚)借用之
    車牌號碼000-000號普通重型機車（車牌遺失，下稱本案機
    車），至雲林縣○○鎮○○00號旁道路，持他人（業經檢察官當
    庭更正）所有、客觀上足以傷害人之身體，可供作兇器使用
    之扳手1支，竊取吳家賓所持有車牌號碼000-000號輕型機車
    之車牌1面，得手後騎車離去，並懸掛在本案機車上。嗣因
    吳家賓發覺上開車牌遭竊報警處理，始查悉上情。
二、證據名稱：
  ㈠被告PHAM VAN NGAN於警詢、偵查中及本院準備程序時之自白
    。
  ㈡證人即被害人吳家賓、證人李薇水、朱勝宏於警詢之證述。
  ㈢車號000-000號（引擎號碼SA25GA-000000號）普通重型機車
    行車執照影本、車號查詢機車車籍、贓物認領保管單、失車
    -案件基本資料詳細畫面報表、保安警察第二總隊車輛尋獲
    電腦輸入單各1份。
  ㈣元翎精密工業股份有限公司外籍員工外出申請單6張、內政部
    警政署保安警察第二總隊第三大隊第二中隊職務報告書1份
    、監視器錄影翻拍照片及現場照片共22張。
  ㈤內政部移民署南區事務大隊雲林縣服務站110年3月16日移署
    南雲服字第1108155565號函附之外人居停留資料查詢（外勞
    ）-明細內容1份。
三、本件被告已認罪，且經檢察官與辯護人、被告於審判外達成
    協商之合意，協議內容如判決主文所示。上開協商合意並無
    刑事訴訟法第455條之4第1項所列情形之一，檢察官聲請改
    依協商程序而為判決，本院爰不經言詞辯論，於協商合意範
    圍內為協商判決。
四、附記事項：
　㈠違禁物，不問屬於犯罪行為人與否，沒收之；供犯罪所用、
    犯罪預備之物或犯罪所生之物，屬於犯罪行為人者，得沒收
    之；犯罪所得已實際合法發還被害人者，不予宣告沒收或追
    徵，刑法第38條第1項、第2項前段、第38條之1第5項分別定
    有明文。經查，未扣案之扳手1支，並非被告所有，業據其
    供明在卷，且非屬違禁物，爰不予沒收。又被告竊得之車牌
    1面，固為其犯罪所得，惟已合法發還被害人，有贓物認領
    保管單1紙附卷為憑，依上開規定，亦不予宣告沒收或追徵
    。
　㈡外國人受有期徒刑以上刑之宣告者，得於刑之執行完畢或赦
    免後，驅逐出境，刑法第95條定有明文。本院審酌被告係初
    犯本罪，先前並無任何其他犯罪前科，有臺灣高等法院被告
    前案紀錄表1份在卷可憑，素行尚稱良好，被告於犯後亦知
    坦承犯行，本案犯罪情節非鉅，所竊得之上開車牌已發還被
    害人，被害人亦不欲對被告請求損害賠償，且被告為外籍勞
    工，工作許可期間自110年1月28日起至113年1月28日，有上
    開外人居停留資料查詢（外勞）-明細內容1份可憑，足見其
    有正當工作，若於緩刑期滿宣告驅逐出境，將無法在我國繼
    續工作，影響其生計，綜合上述情狀及被告之犯罪情節，本
    院認尚無將被告驅逐出境之必要。
五、應適用之法條：刑事訴訟法第455條之2第1項第1款、第455
    條之4第2項、第455條之8、第454條第1項；刑法第321條第1
    項第3款、第41條第1項前段、第74條第1項第1款、第2項第4
    款，刑法施行法第1條之1第1項。
六、本協商判決除有刑事訴訟法第455條之4第1項第1款於本訊問
    程序終結前，被告撤銷協商合意或檢察官撤回協商聲請者；
    第2款被告協商之意思非出於自由意志者；第4款被告所犯之
    罪非第455條之2第1項所定得以聲請協商判決者；第6款被告
    有其他較重之裁判上一罪之犯罪事實者；第7款法院認應諭
    知免刑或免訴、不受理者情形之一，及違反同條第2項「法
    院應於協商合意範圍內為判決；法院為協商判決所科之刑，
    以宣告緩刑或二年以下有期徒刑、拘役或罰金為限」之規定
    者外，不得上訴。
七、如有上開可得上訴情形，而不服本判決，應於收受判決送達
    後20日內向本院提出上訴書狀（應敘述具體理由並附繕本）
    。上訴書狀如未敘述理由，應於上訴期間屆滿後20日內補提
    理由書於本院。
本案經檢察官吳文城提起公訴，檢察官檢察官李松諺到庭執行職
務。
中　　華　　民　　國　　110 　年　　3 　　月　　30　　日
                  刑事第七庭  法  官  鍾世芬
以上正本證明與原本無異。
                              書記官　李沛瑩
中　　華　　民　　國　　110 　年　　3 　　月　　30　　日

附錄本案論罪科刑法條：
刑法第321條
犯前條第一項、第二項之罪而有下列情形之一者，處六月以上五
年以下有期徒刑，得併科五十萬元以下罰金：
一、侵入住宅或有人居住之建築物、船艦或隱匿其內而犯之。
二、毀越門窗、牆垣或其他安全設備而犯之。
三、攜帶兇器而犯之。
四、結夥三人以上而犯之。
五、乘火災、水災或其他災害之際而犯之。
六、在車站、港埠、航空站或其他供水、陸、空公眾運輸之舟、
    車、航空機內而犯之。
前項之未遂犯罰之。